臺灣新竹地方法院刑事判決　　　　　　　94年度簡上字第65號
上　訴　人
即　被　告　甲○○
上列上訴人因公共危險案件，不服本院新竹簡易庭九十四年度竹
交簡字第五五三號，中華民國九十四年六月八日所為之第一審簡
易判決（原聲請案號：九十四年度速偵字第七五一號）提起上訴
，本院管轄第二審之合議庭判決如下：
    主  文
上訴駁回。
    事  實
一、甲○○自民國九十四年四月二十九日晚上在位於新竹巿中正
    路四０二號之住處飲用高粱酒至深夜後，明知其在服用酒類
    過量，已達不能安全駕駛動力交通工具之程度後，竟仍於翌
    （三十）日上午八時許、仍有酒意之際，欲外出購買早餐，
    遂自其住處前之騎樓發動車號ＨＩＴ─八二五號重型機車沿
    新竹巿中正路，往空軍醫院方向行駛，詎料，其才剛騎乘上
    路甫至同路段四０六號前，因在等待前方紅燈，見前方燈號
    已變換為綠燈正起步時，竟突然遭不詳人士所駕駛之車號Ｌ
    Ｑ─二七七六號自小客車自後方追撞，導致其受有左手肘挫
    傷之傷害（過失傷害及肇事逃逸部分，另案處理中）。嗣經
    警員乙○○據報後前往處理，於同日上午八時五十八分在上
    開現場以酒精濃度測試器測試其呼氣之酒精濃度，竟仍高達
    每公升一．五五毫克。案經新竹巿警察局第一分局報告臺灣
    新竹地方法院檢察署檢察官偵查聲請以簡易判決處刑。
    理  由
一、認定事實所憑的證據及認定的理由：
（一）被告甲○○於警詢時及檢察官偵查中所為不利於己之供述
      ─被告在甫案發後，二次接受訊問時均自承自己有在酒後
      騎乘機車已上路之行為。
（二）新竹巿警察局道路交通事故當事人酒精測定紀錄表─其上
      有被告之親筆簽明，證明在案發不久後之同日上午八時五
      十八分許，在上開現場即同路四０六號前，被告當時呼氣
      之酒精濃度，竟仍高達每公升一．五五毫克，堪認其在駕
      車當時，酒精濃度在每公升一．五五毫克以上。
（三）汽機車駕駛人酒後生理協調平衡檢測紀錄表─被告於同日
      上午九時三十分許，經員警將其帶回新竹市警察局交通隊
      第一分隊檢測時發現，其在：(2)雙腳併攏，雙手貼緊大腿
      將一腳向前抬高離地十五公分，停止不動三十秒之測試中
      ，身體前後、左右搖擺不定，用手臂來保持平衡，(5)用筆
      在兩個同心圓之間的０．五公分環狀帶內，畫另一個圓之
      測試中，畫圓圈不完整、不連續，有附於偵查卷第十六頁
      之汽機車駕駛人酒後生理協調平衡檢測紀錄表足參。
（四）證人乙○○於本院審理時之證言─我據報到現場後，被告
      說他剛從家門口騎車出去要買早餐，才騎二間房子就被車
      撞，當時他機車倒在公車停車格內，他父視也有從家裡出
      來看，還有罵他等語。堪認：被告在被撞前，已經有騎車
      上路行為之上開於偵查中的自白應為真實。
（五）偵查報告、新竹巿警察局舉發違反道路交通管理事件通知
      單、道路交通事故現場圖、道路交通事故調查報告表（一
      ）、（二）、刑法第一百八十五條之三案件測試觀察紀錄
      表各一份暨現場照片四幀等─佐證上開證人確實有到場處
      理之情形。
    按酒精濃度呼氣已達每公升０．五五毫克時，肇事率為一般
    正常人之十倍，認已達不能安全駕駛之標準，有法務部八十
    八年五月十八日所發之法八八檢字第００一六六九號函及其
    所附之八十八年五月十日會議紀錄足參，而被告呼氣酒精濃
    度已達每公升一．五五毫克，遠高於上開標準，且佐以上開
    汽機車駕駛人酒後生理協調平衡檢測紀錄表之內容，足認其
    當時確有在服用酒類、已達不能安全駕駛動力交通工具之程
    度後，仍騎乘機車上路。被告之自白與事實相符。綜上所述
    ，本件事證已臻明確，被告之犯行洵堪認定，應予依法論科
    。
二、被告辯解之所以不採的理由：
    訊據被告之上訴理由堅稱自己當時只是想騎車出去買早餐、
    從四０二牽機車到四０四號前出去、把機車停車四０四號前
    的馬路上、坐上機車、還沒發動機車就被不詳人士撞到，雖
    然有喝酒，但是並未駕駛交通工具，且在四０六號前賣甘蔗
    的可以證明等語。惟，
（一）經傳訊證人即被告所稱當時在四０六號前賣甘蔗的丙○○
      到庭為交互詰問，其固稱：我在中正路四０六號騎樓賣甘
      蔗汁，從早上七點半到晚上十點，四０六號的店家是賣檳
      榔及香煙的，但是因為早上沒有人手，我順便幫忙顧一下
      ，當天被告有走騎樓過來向我買香煙及檳榔，我給他香煙
      及檳榔並收了他的錢後，他就沿著騎樓往他家方向走回去
      ，我則把錢拿到店裡收好，突然聽到「碰」的一聲，我回
      頭看就看到被告躺在我甘蔗汁檯前，我立刻上前扶他，他
      只有說他被車撞到，我問他是否有受傷，他說還好，看起
      來沒有外傷，我沒看到車禍情形所以不敢亂說，警察來了
      以後，被告的父親有到被告倒地的現場去看一下，但我沒
      有注意他們在說什麼事，但有罵人的聲音，在偵查卷二十
      頁上方照片內二個掛紅布條店家中間的位置，就是我賣甘
      蔗的地方等語。既然被告是走路去買檳榔並走路離開，在
      證人轉身放錢的短短時間內，被告怎可能走路回到四０四
      前、將機車從四０四號前牽出來至馬路、坐上機車、再被
      車撞？證人之證詞恐有維護被告之嫌。
（二）再，證人乙○○已具結稱其所服務的交通隊就在案發地點
      不遠處，該地點常經過，即使是案發當天也沒有在四０六
      號前看到有人在賣甘蔗或擺甘蔗汁檯等語，況，證人丙○
      ○亦表示在偵查卷二十頁上方照片內二個掛紅布條店家中
      間的位置，就是我賣甘蔗的地方，已如上述，然甘蔗為細
      長之體型、甘蔗汁檯因為要榨汁，其體積非小，此為一般
      人之生活經驗，經核對卷內上開照片，警車當天到場時就
      是停車在四０六號前，而四０六號的騎樓上確實並沒有看
      到任何甘蔗或甘蔗汁檯，從而上開證人丙○○之證言可以
      完全排除，是以，被告之辯詞亦顯為卸責之詞，不足採信
      。
三、論罪與科刑：
（一）罪名：核被告甲○○所為，係犯刑法第一百八十五條之三
      服用酒類、不能安全駕駛動力交通工具而駕駛罪。
（二）被告雖一再辯稱其未騎車上路，並執此提起上訴，惟本院
      認原審判決之認事、用法及量刑均無不當，應予維持，被
      告之上訴顯無理由，應予駁回。
四、適用之法條：
    刑事訴訟法第四百五十五條之一第一項、第三項、第三百六
    十八條、第三百七十三條。
本案經檢察官傅伊君到庭執行職務。
中　　華　　民　　國　　94　　年　　9 　　月　　30　　日
            刑事第六庭  審判長法    官  遲中慧
                              法    官  魏瑞紅
                              法  　官  林昌義
以上正本證明與原本無異。
不得上訴。
中　　華　　民　　國　　94　　年　　9 　　月　　30　　日
                              書 記 官  黃旭淑
附錄本案論罪科刑法條全文：
刑法第一百八十五條之三
服用毒品、麻醉藥品、酒類或其他相類之物，不能安全駕駛動力
交通工具而駕駛者，處一年以下有期徒刑、拘役或三萬元以下罰
金。
